臺灣新竹地方法院刑事判決
111年度易字第84號
公  訴  人  臺灣新竹地方檢察署檢察官
被      告  唐建文



上列被告因竊盜案件，經檢察官提起公訴（110年度偵字第10522
號），被告於本院準備程序為有罪之陳述，經本院裁定進行簡式
審判程序獨任審理，判決如下：
    主  文
唐建文犯攜帶兇器竊盜罪，累犯，處有期徒刑柒月。
    事  實
一、唐建文於民國109年8月21日凌晨2時42分許，由彭康明（經
    本院另為無罪判決）駕駛車牌號碼00-0000號自用小貨車搭
    載唐建文至新竹縣○○市○○路000號黃玄成所管理之建築物旁
    ，唐建文自行自彭康明所有上開自用小貨車內，攜帶客觀上
    足供兇器使用之鐵製梅花板手、水管鉗、老虎鉗各1支進入
    上址該屋後，竟意圖為自己不法所有，基於攜帶兇器竊盜之
    犯意，竊得單芯電線11.5公斤、三芯電線3.8公斤後，自行
    將竊得電纜放置在彭康明所駕駛之上開自用小貨車車斗後離
    開。
二、案經黃玄成訴由新竹縣政府警察局竹北分局報告臺灣新竹地
    方檢察署檢察官偵查起訴。　　
    理  由
一、上揭犯罪事實，業據被告唐建文於警詢、偵查、本院準備程
    序及簡式審判程序中均坦承認罪（見110年度偵字第522號卷
    【下稱偵卷】卷一第15至17頁、卷二第10至11頁，本院111
    年度易字第84號卷【下稱本院卷】第71至79頁、第81至85頁
    、第151至157頁），核與同案被告葉志祥、彭康明、證人黃
    玄成、黃彩鳳分別於警詢、偵查中之陳述、證述大致相符（
    見偵卷卷一第8至11頁、第12至14頁、第25至27頁、第28頁
    、第30頁、第179至182頁），並有現場監視錄影翻拍照片12
    張、自願受搜索同意書1份、新竹縣政府警察局竹北分局扣
    押筆錄、扣押物品目錄表1份、贓物認領保管單1份、請款單
    1份、車輛詳細資料報表2份、蒐證照片20張等件附卷可佐（
    見偵卷第37至39頁、第40至44之1頁、第50頁、第57至62頁
    、第64頁、第72至73頁、第75至76頁）。足認被告唐建文上
    揭具任意性之自白與事實相符，本件犯行至堪認定，應依法
    論科。
二、論罪科刑：
（一）按刑法第321條第1項第3款之攜帶兇器竊盜罪，衹須行竊
      之際，攜帶具有危險性之兇器為已足，而不以未行竊前，
      主觀上即有攜帶兇器意思，且客觀上復將兇器刻意由他處
      帶往行竊現場為限，在現場臨時拾取持用亦屬之；而此所
      謂兇器，其種類並無限制，凡客觀上足對人之生命、身體
      、安全構成威脅，具有危險性之兇器均屬之，且祇須行竊
      時攜帶此種具有危險性之兇器為已足，並不以攜帶之初有
      行兇之意圖為必要，最高法院79年台上字第5253號判決意
      旨參照。查被告所持以行竊之鐵製梅花板手、水管鉗、老
      虎鉗，均屬質地堅硬且在客觀上足對人之生命、身體、安
      全構成威脅，具有危險性，而可供兇器使用，自屬攜帶兇
      器而犯竊盜罪。是核被告所為，係犯刑法第321條第1項第
      3款之攜帶兇器竊盜罪。
（二）被告前於106年間因搶奪案件，經本院以106年度訴字第76
      4號判決處有期徒刑6月確定，與他案竊盜案件接續執行後
      ，被告於107年8月9日執行完畢出監等節，有臺灣高等法
      院被告前案紀錄表1份附卷可佐，其於徒刑執行完畢5 年
      內故意再犯本件有期徒刑以上之罪，屬累犯。且被告已執
      行完畢之前案為搶奪、竊盜之財產犯罪案件，與本案罪質
      相同，顯見其再犯率甚高，刑罰反應力薄弱，先前所處之
      刑罰難收矯治之效，依釋字第775 號解釋意旨，本院認應
      完全適用刑法第47條第1項之規定加重其刑。　　　
（三）審酌被告正值青壯，竟不思以正當途徑獲取財物，任意持
      兇器而竊取他人財物，侵害他人財產安全，且其前已有多
      次財產犯罪之前科紀錄，猶不知悔悟，重蹈覆轍，所為實
      屬不該；復考量被告犯後態度，兼衡其自陳教育程度為國
      中畢業，入監執行前擔任粗工，未婚，無子女，入監前與
      父親同住，經濟狀況不佳，有積欠交通罰單及健保費用，
      暨本件犯罪目的、動機、情節、告訴人所受財損等一切情
      狀，量處如主文所示之刑，以資懲儆。
三、至被告所竊得之單芯電線11.5公斤、三芯電線3.8公斤，業
    已由告訴人黃玄成領回，此有贓物認領單1張附卷足憑（見
    偵卷第64頁），則被告此部分之犯罪所得已實際合法發還予
    被害人，依刑法第38條之1第5項規定，自不予宣告沒收或追
    徵。
應依刑事訴訟法第273條之1第1項、第299條第1項前段，判決如
主文。
本案經檢察官王遠志提起公訴，檢察官邱宇謙到庭執行職務。　
中　　華　　民　　國　　111 　年　　11　　月　　4 　　日
                  刑事第七庭      法　官      王榮賓
以上正本證明與原本無異。
如不服本判決應於收受送達後20日內向本院提出上訴書狀，並應
敘述具體理由；其未敘述上訴理由者，應於上訴期間屆滿後20日
內向本院補提理由書（均須按他造當事人之人數附繕本）「切勿
逕送上級法院」。告訴人或被害人如對於本判決不服者，應具備
理由請求檢察官上訴，其上訴期間之計算係以檢察官收受判決正
本之日期為準。
中　　華　　民　　國　　111 　年　　11　　月　　4 　　日
                                  書記官      蘇鈺婷

附錄本件論罪科刑法條：
中華民國刑法第321條
犯前條第1項、第2項之罪而有下列情形之一者，處6月以上5年以
下有期徒刑，得併科50萬元以下罰金：
一、侵入住宅或有人居住之建築物、船艦或隱匿其內而犯之。
二、毀越門窗、牆垣或其他安全設備而犯之。
三、攜帶兇器而犯之。
四、結夥三人以上而犯之。
五、乘火災、水災或其他災害之際而犯之。
六、在車站、港埠、航空站或其他供水、陸、空公眾運輸之舟、
    車、航空機內而犯之。
前項之未遂犯罰之。